【裁判字號】    90,交聲,826
【裁判日期】    901225
【裁判案由】    違反道路交通管理處罰條例聲明異議
【裁判全文】
臺灣臺北地方法院交通事件裁定                      九十年度交聲字第八二六號
    異議人即
    受處分人  甲○○
    代  理人  林武村
右列受處分人因違反道路交通管理處罰條例案件，對於台北市交通事件裁決所中華民
國九十年八月十六日所為之處分（原處分案號：北市裁三字第駕裁二二－Ｙ0000
0000號），聲明異議，本院裁定如左：
    主      文
異議駁回。
    理      由
一、按汽車行駛高速公路，應依速限標誌指示，高速公路交通管制規則第五條第一項
    前段定有明文，又汽車行駛於高速公路，而不遵管制之規定者，處汽車駕駛人新
    台幣（以下同）三千元以上六千元以下罰鍰，道路交通管理處罰條例第三十三條
    第一項定有明文，而汽車駕駛人駕駛汽車違反道路交通管理處罰條例第三十三條
    規定者，除應依該條所規定之罰鍰處罰外，並予記違規點數一點，道路交通管理
    處罰條例第六十三條第一項第一款亦定有明文。
二、本件受處分人即異議人甲○○於民國九十年七月二十四日下午九時五分許，駕駛
    其所有車號ＤＧ－三八六０號自用小客車，沿國道三號道路即北部第二高速公路
    南下行駛，途經該路段南下八點八公里處，該處路段速限為九十公里，受處分人
    竟以一百十八公里之速度超速行駛，而為內政部警政署國道公路警察局第六警察
    隊任務編組第九警察隊七堵小隊（以下稱國道六隊）員警孫榮良、張慶祥二人以
    裝置於警用巡邏車上之雷達測得超速，除將受處分人攔停外，並以受處分人有違
    反前揭道路交通管理處罰條例第三十三條第一項規定之行為掣單舉發，嗣受處分
    人於舉發通知單上所載之應到案日期前向原處分機關提出申訴，經原處分機關請
    舉發單位即國道六隊調查結果，仍認受處分人有前開違規行為，原處分機關乃依
    前揭道路交通管理處罰條例第三十三條第一項、第六十三條第一項第一款規定於
    九十年八月十六日從輕裁處異議人罰鍰三千元並予記違規點數一點。
三、訊據受處分人固不否認有於前開時間駕駛前開車號汽車，在前述地點為警攔停之
    事實，惟矢口否認有任何違反前開道路交通管理處罰條例規定之行為，辯稱：我
    沒有超速，警察攔我也沒有證據云云，惟查：
    受處分人於前述時地駕駛前揭車號汽車超速行駛之違規事實，業據證人即開單告
    發受處分人之員警孫榮良、張慶祥二人於本院九十年九月五日調查時，以具結擔
    保其供述之真實性並在負擔偽證罪之心理處罰狀態下供稱：（問：提示舉發單，
    本件是你舉發？）是；（問：舉發情形？）我們是用車裝雷達舉發，所以沒有相
    片，違規人並拒簽紅單；（問：會不會舉發錯誤？）我們雷達是往後測，第一部
    是已經出隧道經過我們巡邏車了，我們雷達感應是沒有超速，第二部是受處分人
    的車，他一彎過來，雷達就顯示他超速了；雖受處分人於本院前開調查期日又辯
    以：我是外線，當時我前面中線有一部車子，他出隧道看到警車即煞車，我認為
    應該是那部車超速云云，而證人二人針對受處分人上開辯解，又補稱：當時我們
    的測速螢幕顯示只有一台車，就是受處分人的車，我們才會舉發，中線的車是在
    受處分人的車後面；雖受處分人繼而又辯稱：雷達測速器沒有辦法判定是哪部車
    超速，是警察用肉眼判定的云云，惟二名舉發員警針對受處分人此種辯解又供稱
    ：測速器顯示有車輛超速，我們就會馬上看是否有車子進入測速器的範圍內，先
    看到的第一部車我們就攔了，同時還加上我們日常執行勤務的經驗判斷車速。雷
    達測速的範圍可以達到二百公尺以上，本件的隧道有一個彎道，站在隧道口看，
    最先看到的絕對是最外側的那一部，內線跟中線的車輛會被隧道牆壁擋住，會阻
    擋雷達波，所以我們在那個地方舉發雷達波一定是先測到最外側的車輛（當日訊
    問筆錄參照），按證人孫榮良、張慶祥二人乃為原處分機關所認定受處分人有前
    開違規行為之原證人，其二人並到庭在本院法官面前以言詞供述本件訴訟上之待
    證事實－即受處分人有前開違規事實，本院由其上開詳細之供述已得有受處分人
    確有上開違規行為之心證，且於本件卷存證據資料內並無任何積極證據足以證明
    證人孫榮良、張慶祥上開供述係屬虛偽，亦無有足以令人顯信孫榮良、張慶祥其
    供述為不可採之品性證據或前科證據存在，本院自不得僅以證人為本件開單告發
    受處分人之員警而全盤抹煞其在訴訟上所具有之原證人資格，而受處分人對前開
    證人之供述並無法舉出或請本院調查任何對其有利之證據資料，以使本院對證人
    所供述受處分人違規之事實產生任何合理之懷疑，且交通警察掣單舉發違反道路
    交通管理處罰條例所列之違規事實，本質上為行政處分，係公務員基於職務上之
    權力，依法就特定之具體事件所為之具公法上效果之單方面行政行為，基於公務
    員為公法上行為具有公信力之原則，該行政行為當可被推定為真正，其據以依法
    處分之事實認定亦為正確無誤，從而本件異議人既未能提出證據以資證明其確無
    違規行為，僅空言稱並未超速、舉發不實，尚難認其辯解為可採，本件事證明確
    ，受處分人之違規行為堪以認定。
四、綜上所述，受處分人確有在前揭時地駕駛汽車超速行駛之違規行為，從而原處分
    機關依前揭道路交通管理處罰條例第三十三條第一項、第六十三條第一項第一款
    規定從輕逕行裁處異議人罰鍰三千元並予記違規點數一點，核無違誤，本件受處
    分人之異議為無理由，自應將其異議駁回。
據上論斷，應依道路交通案件處理辦法第十九條，裁定如主文。
中      華      民      國    九十      年     十二     月    二十五    日
                                      臺灣臺北地方法院交通法庭
                                          法  官  葉  建  廷
右正本證明與原本無異。
如不服本裁定，應於裁定送達後五日內向本院提出抗告狀。
                                          書記官  許  婉  如
中      華      民      國    九十      年     十二     月    二十五    日


司法院資訊處製作；財團法人民間司法改革基金會備份。
